Inventaris van het archief van de Centrale Veiligheidsdienst (CVD) in Nederlands Nieuw-Guinea, 1945-1962
Nationaal Archief, Den Haag
Centrale Veiligheidsdienst (CVD) Nieuw-Guinea
Centr. Veiligheidsdienst NNG
1945-1962
K23041
58 inventarisnummer(s); 5,00 meter
Normale geschreven, getypte en gedrukte documenten, geen bijzondere handschriften.
Nationaal Archief
Centrale Veiligheidsdienst (CVD),, 1945-1962
De inlichtingen en veiligheidstaken op Nederlands Nieuw Guinea werden aanvankelijk uitgevoerd door de Algemene Politie onder de Procureur-Generaal. In 1960 werd hiertoe de Centrale Veiigheidsdienst opgericht en gebracht onder de Directeur Binnenlands Bestuur. Het merendeel van de dossiers is in 1962 vernietigd. Archief bevat naast honderden persoonsdossiers ook veel informatie over politieke partijen en groeperingen in Nederlands Indië, Indonesië en Nederlands Nieuw-Guinea. Bevat ook rapporten over gedragingen van bestuursambtenaren tijdens de bezetting door Japan.
Archiefvorming
Geschiedenis van het archiefbeheer
De verwerving van het archief
Het archief is krachtens bepalingen van de Archiefwet overgebracht.
Aanwijzingen voor de gebruiker
Openbaarheidsbeperkingen
Volledig beperkt openbaar (A). De toegang is geanonimiseerd
Materiële beperkingen
Het archief kent geen beperkingen voor het raadplegen van stukken als gevolg van slechte materiële staat.
Aanvraaginstructie
Openbare archiefstukken kunnen online worden aangevraagd en gereserveerd. U kunt dit ook via de terminals in de studiezaal van het Nationaal Archief doen. Om te kunnen reserveren dient u de volgende stappen te volgen:
Creëer een account of log in.
Selecteer in de archiefinventaris een archiefstuk.
Klik op ‘Reserveer’ en kies een tijdstip van inzage.
Verwant materiaal
Beschikbaarheid van kopieën
Inventarisnummers van dit archief zijn niet in kopievorm beschikbaar
Beschrijving van de series en archiefbestanddelen
- Dossiers 1-10, 1
  Openbaarheid beperkt tot 01-01-2038
  Zie voor specificatie op persoonsnamen niet openbare toegang 2.10.37.01X
- Dossiers 11-23, 2
- Dossiers 24-106, 3
- Dossiers 107-127, 4
- Dossiers 128-150, 5
- Dossiers 151-179, 6
- Dossiers 180-204, 7
- Dossiers 205-259, 8
- Dossiers 262-296, 9
- Dossiers 297-331, 10
- Dossiers 332-367, 11
- Dossiers 368-388, 12
- Dossiers 35, 40, 47, 66, 75, 78, 81, 83, 85, 90, 95, 99, 13
- Dossiers 106, 110, 113-116, 119, 14
- Dossiers 123-136, 15
- Dossiers 137-141, 16
  Dossier O.D. 137. Aanwijzingen omtrent te verwachten infiltraties. Maatregelen t.a.v. aangehouden infiltranten. Normatieve opgave van infiltranten.
  Dossier O.D. 138. Papoea-elite en politieke partijen.
  Dossier O.D. 139. Activiteiten Papoea's in het buitenland.
  Dossier O.D. 140. Voorlichtingsboekje in de Maleise taal. Diverse stukken.
  Dossier O.D. 141. Diverse stukken o.a. voordrachten tot toekenning van onderscheidingen, etc.
- Dossiers 142-144, 17
- Stukken R.M.S.-delegatie, Verhoorrapporten; Rapportage Toegoenezen A.P.O. Kamp Hollandia.; Japanse stukken o,a. activiteiten van pro-Indonesische-Japanners (c.q. firma's in Japan). (O.D. 39).; 1962; 18
- Diverse stukken m.b.t. het verblijf van de Permestagroep te Ransiki (Permesta Algemeen) (O.D. 32)., Radio-berichten Permesta te Ransiki, 1959-1960 (O.D. 32).; Stukken Partei Nationaal (PARNA) (O.D. 12).; 19
- Permesta rapporten groep I, II en III., Dossier Politieke partijen in Nederlands-Nieuw-Guinea.; 20
- Politieke verslagen Nederlands-Nieuw-Guinea, Opgave van naar Indonesië vertrokken Papoea's, betrokken bij "Boeroe-infiltratie, 1960. Verklaringen etc. "Etnabaai"-infiltranten.; 1960-1962; 21
- Infiltraties Gag en Waigeo, Stukken m.b.t. de Indonesische Omroepzenders; Rapportage over het verloop van de gebeurtenissen i.v.m. de landingen van Indonesische parachutisten in Kaimana; Verhoorverslag bemanning Auri-Dakota nr. T440, die tot landing gedwongen werd.; Overzicht van de op Woendi immigratoir aangehouden personen; 1962; 22
- Rapporten inzake de Boeroe, en Sorong-infiltratie, Brieven en nota's van H.C.V.D. aan de gouverneur van Nederlands-Nieuw-Guinea; Losse stukken m.b.t. de infiltraties te Waigeo en Gag; Nota van W. van 't Hof, gewezen hoofd van de C.V.D. in Nederlands-Nieuw-Guinea, inzake de gedeeltelijke vernietiging van het C.V.D. archief en overbrenging naar Nederland van het restant.; 1960-1961; 1962; 23
- Rapporten inzake de Permesta groepen, Fotoboek van infiltranten en buitgemaakte projectielen.; 1960; 24
- Diversen, 25
- Stukken ..., 26
- R.M.S. groep ..., 11-5-1956., Geldzendingen naar Nederland, 1955.; R.M.S.-ers Tuankotta c.s. 1956-1957.; Diverse R.M.S. brieven 1952.; Ceram-tocht van ... 3 december 1952.; 27
- Verhoren i.v.m. Geram-tocht ..., 1953., Stukken van personen; Dossier verhoor van ... en de R.M.S.-Sola-zilver-affaire, 1951-1954.; 28
- Registratie R.M.S. 1953., Registratie aanhangers R.M.S., 1953.; Maatregelen t.a.v. illegaal binnengekomen R.M.S.-ers.; Overzichten van de Zuid-Molukse verzetsbewegingen in Nieuw-Guinea 1956.; 29
- Bundel R.M.S. stukken algemeen, 1951-1957.; 30
- R.M.S. missie Tuankotta (Waigama) 1956., Opgaven van gesignaleerde Indonesische schepelingen aan boord van K.P.M. schepen, 1960-1962.; 31
- Alpabetische klapper van allerlei Indonesiërs betrokken bij diverse activiteiten., 32
- Supplement: Kaartsysteem met informatie over personen en objecten welke onderwerp van aandacht zijn geweest van het parket van de Procureur-Generaal en van de Centrale Veiligheidsdienst, 1950-1962; 33-58; 26 dozen
  Het kaartsysteem is hoofdzakelijk ingericht op naam van personen, voor wie de veiligheidsdienst belangstelling had. Over de meeste personen is slechts zeer summiere informatie vermeld. Wel is meestal de bron vermeld: een brief of rapport met datum en nummer. Deze stukken zijn niet meer aanwezig. Een beperkt aantal kaartjes met geografische begrippen en trefwoorden (b.v. vliegvelden) zijn eveneens in het kaartsysteem opgenomen.
  Het kaartsysteem is niet alfabetisch-lexicografisch ingericht, maar op fonetisch. Dat wil zeggen dat de klank bepalend is waar een kaartje met een naam is ingevoegd. Soekarno en Sukarno zijn bijelkaar geplaatst en wel onder Soekarno. Helaas is dit niet altijd consequent gebeurd, zodat men wordt aangeraden op de mogelijke verschillende spellingsvarianten te kijken.
  Met het archieven van het voormalige Ministerie van Koloniën is in 1982 ook een kaartsysteem naar het Algemeen Rijksarchief overgebracht. Dit kaartsysteem is met meubel en al in het depot geplaatst en nooit beschreven, waardoor het niet geraadpleegd kon worden. In deze omissie is met onderstaande beschrijving voorzien.
  Het kaartsysteem is aangelegd door het parket van de Procureur-Generaal te Hollandia, en later, vanaf september 1960, door de Centrale Veiligheidsdienst aldaar. Bij de overdracht van het bestuur over Nieuw-Guinea aan de UNTEA is dit kaartsysteem naar Nederland gezonden, teneinde het niet ter beschikking te laten komen van de Indonesische autoriteiten.
  - A - A, 33
  - A - B, 34
  - B - B, 35
  - B - E, 36
  - F - H, 37
  - H - I, 38
  - J - K, 39
  - K - K, 40
  - K - L, 41
  - L - M, 42
  - M - M, 43
  - M - M, 44
  - M - O, 45
  - O - P, 46
  - P - R, 47
  - R - R, 48
  - R - S, 49
  - S - S, 50
  - S - S, 51
  - S - T, 52
  - T - W, 53
  - W - W, 54
  - W - Z en Japanners A-Z, 55
  - Chinezen A- Z, 56
  - Indonesische infiltranten (per infiltratieactie geordend), 57
  - Verenigingen, stichtingern, bedrijven, groeperingen A- Z, 58